# 其他综合收益到底是不是会计科目？

提问人：zlx6705 时间：2014-11-17 14:52:48
那么是哪个文件里能看出来这个变化呢？ CAS30的披露里面的权益表里也没有啊

回答人：chenyiwei
修订后财务报表列报准则的应用指南中的资产负债表、股东权益变动表格式中，“其他综合收益”都是单列的报表项目。另外从长期股权投资等准则应用指南中的账务处理举例看，也是单独的一级科目。